# Réunion 03-02-2021

* Durée prévue    : 1H
* Points du jour  : 
  * Alphacode 
  * Alphafest
  * Jeudi collaboration 


## Sommaire

- [Réunion 03-02-2021](#réunion-03-02-2021)
  - [Sommaire](#sommaire)
  - [Légende](#légende)
  - [Iteration plan](#iteration-plan)
    - [Réunion précédente](#réunion-précédente)
      - [Bilan](#bilan)
    - [Réunion suivante](#réunion-suivante)
  - [Détails](#détails)
    - [Corriger le Logo + Créer un logo minimaliste](#corriger-le-logo--créer-un-logo-minimaliste)
    - [Créer templater de PR](#créer-templater-de-pr)
    - [Etablir une charte graphique](#etablir-une-charte-graphique)
    - [Avoir des idées de projet (2 idées/personne)](#avoir-des-idées-de-projet-2-idéespersonne)
    - [Alphafest (Mars)](#alphafest-mars)
      - [Définir le public](#définir-le-public)
  - [Evaluation de réunion](#evaluation-de-réunion)
    - [La réunion s'est-elle déroulée correctement et fut-elle efficace ?](#la-réunion-sest-elle-déroulée-correctement-et-fut-elle-efficace-)
    - [Qu'est ce que nous pourrions améliorer ?](#quest-ce-que-nous-pourrions-améliorer-)
    - [Comment pourrions-nous améliorer ces points ?](#comment-pourrions-nous-améliorer-ces-points-)
    - [Y a t-il des points positifs à remonter ?](#y-a-t-il-des-points-positifs-à-remonter-)
    - [Donnez une note pour cette réunion](#donnez-une-note-pour-cette-réunion)


## Légende

Mark   | Description
------ | ------
🏃     | work in progress
✋     | blocked task
💪     | stretch goal for this iteration
🔴     | missing issue reference
🔵     | ore investigation required to remove uncertainty
⚫     | under discussion within the team
⬛     | a large work item, larger than one iteration

## Iteration plan

### Réunion précédente
- [ ] Créer une présentation d'AlphaFest (Roland) ⬛ - ??min
- [ ] Alphafest (Mars) ⬛ - ??min
- [ ] Corriger le Logo + Créer un logo minimaliste 💪 @Antoine - 
- [X] Corriger la template de réunion 💪🏃 @Sacrezar -
- [X] Format des message automatique discord 💪🏃 @Incisif - 
- [X] Créer un guide de contribution 🏃 - @Incisif
- [X] Créer template d'issues 💪🏃 @Dronai
- [X] Créer des snippets pour opus-magnum vscode 🏃 @Dronai

#### Bilan
Guide de contribution OK mais possibilité de l'améliorer/ rajouter des infos
Templates d'issues OK mais PR à faire pour Alphafest & normal

Présentation d'Alphafest à Julian, Gwendal, Christophe : Christophe est avec nous !

Couleurs de snippet :
- <span style="color:#FF0000"> Zbi</span>
- <span style="color:#008000"> Zbibi</span>
- <span style="color:#FFFF00"> Zbibibi</span>

### Réunion suivante

- [ ] Corriger le Logo + Créer un logo minimaliste 💪 @Antolne - 
- [ ] Créer template de PR (Alphafest et pas alphafest) 💪🏃 @Dronai
- [ ] Etablir une charte graphique ✋🏃 @Sacrezar 
- [ ] Avoir des idées de projet (2 idées/personne) 💪🏃 @Dronai, @Sacrezar, @Antolne, @Incisif
- [ ] Alphafest (Mars) ⬛ - ??min

## Détails

### Corriger le Logo + Créer un logo minimaliste
  1. Corriger la faute de typo
  2. Logo minimaliste = une seule lettre, un seul symbole qui fait penser à AlphaCode

### Créer templater de PR
Pas de PR sans issue
La PR doit contenir : 
- Numéro de l'issue
- Explication succincte du bousin (liste des implémentations)
- Label "AlphaFest" si Alphafest
- Checklist des fonctions implémentées

### Etablir une charte graphique 
Commencer par le ppt

### Avoir des idées de projet (2 idées/personne)
Trouver 2 idées de projet (Alphafest compatible ou non)

### Alphafest (Mars)
- [X] <span style="color:#008000"> Créer un NFO qui servira de présentation et vitrine d'AlphaFest</span>
- [X] <span style="color:#008000"> Définir les enjeux, périmètres et principes d'AlphaFest</span>
- [X] <span style="color:#008000"> Définir une deadline pour le lancement</span>
- [x] <span style="color:#008000">Définir le public </span>
- [X] <span style="color:#008000"> Présenter AlphaFest à ~~Julian~~, ~~Gwendal~~, Christophe et autres</span>
- [0] Créer des designs
- [0] Créer des répositories et bosser dessus pour pas qu'ils soient vides
- [0] Préparer des issues
- [2] Discuter l'inclusion d'autres clubs
- [1] Pitcher sur A4
- [1] Plan d'action (participation du CESI)
- [1] Date + Communication
- [2] Présentation pour Roland 
- [2] normalement y a un pb là donc faut y palier
- [3] Evenement Alphafest !

#### Définir le public

 Des étudiants intéressés par le développement et l'open source voulant travailler sur des projets intéressant. Tout niveau accepté 
 
- Issue de tous les niveaux

## Evaluation de réunion

Cette évaluation a pour but de fournir un feedback sur le déroulement des réunions et de l'organisation du Club.

Le Feedback qu'il soit positif ou négatif est important pour identifier les eventuels problème, les résoudres et donc s'améliorer en continu.


### La réunion s'est-elle déroulée correctement et fut-elle efficace ?

Beaucoup de dérives.

Antoine a le niveau de réactivité d'une moule.

### Qu'est ce que nous pourrions améliorer ?

- La concentration sur la fin de réunion.

### Comment pourrions-nous améliorer ces points ?

- Arrêter de troll.

### Y a t-il des points positifs à remonter ?

Le plan d'action de la réunion s'est correctement fait.

### Donnez une note pour cette réunion

⭐⭐